Minutes et répertoires du notaire Pierre MICHAUX, 19 décembre 1826 - 15 décembre 1831 (étude VII)
Archives nationales
- Minutes de Pierre MICHAUX, novembre 1826 - 1839; MC/ET/VII/675 - MC/ET/VII/719
  - Minutes. 1830, novembre - 1830, décembre, novembre 1830 - décembre 1830; MC/ET/VII/713
    - Mariage de Jean Babil, maître de pension, 24 bis, rue Notre-Dame-des-Champs, avec Adélaïde Joséphine Anaïs Lemoine, 17, rue de la Jussienne., 27 novembre 1830; MC/ET/VII/713
      Documents du Minutier central des notaires de Paris concernant l'histoire économique et sociale (1800-1830) [8556 actes], par Claude Pris, introduction et index revus, corrigés par le personnel du Minutier central, sous la direction d'Andrée Chauleur, Paris, Archives nationales, 1999, notice n° 5817 (instrument de recherche imprimé dématérialisé dont la version intégrale est accessible en ligne par la rubrique 'Autres instruments de recherche', voir contexte dans le Plan d’orientation général - Notaires de Paris, guides thématiques du Minutier).
      contrat de mariage; Jussienne (rue de la); Notre-Dame-des-Champs (rue); Babil, Jean; Lemoine, Adélaïde Joséphine Anaïs; hôtelier
  - Minutes. 1831, janvier - 1831, février, janvier 1831 - février 1831; MC/ET/VII/714
  - Minutes. 1831, mai - 1831, juin, mai 1831 - juin 1831; MC/ET/VII/715
    - Bail de Jean-Antoine-Gaspard Forestieret dame Claire-Charlotte-Irène Monrouzié son épouse, demeurant rue de Chartres n°17, faubourg du Roule, à François-Louis Boulonois, marchand mercier, et Marie-Rose-Cécile Rogean son épouse, du 1, rue des Moulins, 11 avril 1831 - 12 avril 1831; MC/ET/VII/715
      Les membres du conseil général de la commune robespierriste de Paris (200 actes), par Béatrice Vanuxem, 1992-1993 (base de données migrée: voir contexte dans le Plan d’orientation général - Notaires de Paris, guides thématiques du Minutier).
      bail; Moulins (rue des); Forestier, Jean-Antoine-Gaspard; Monrouzié, Claire-Charlotte-Irène; Boulonois, François-Louis.; Rogean, Marie-Rose-Cécile; commerçant
  - Minutes. 1831, mai - 1831, juin, mai 1831 - juin 1831; MC/ET/VII/716
  - Minutes. 1831, juillet - 1831, août, juillet 1831 - août 1831; MC/ET/VII/717
  - Minutes. 1831, septembre - 1831, octobre, septembre 1831 - octobre 1831; MC/ET/VII/718
    - Inventaire après décès de Jean Antoine Gaspard Forestie, 26 octobre 1831; MC/ET/VII/718
      inventaire après décès; Forestier, Jean-Antoine-Gaspard
  - Minutes. 1831, novembre - 1831, décembre, novembre 1831 - décembre 1831; MC/ET/VII/719
    1831, novembre et décembre: actes passés par-devant Pierre-Firmin Michaux..
    1831, 16 à 31 décembre: actes passés par-devant Antoine-Juste-Alphonse Thomas.
- Répertoire(s) de Pierre MICHAUX, 1826 - 26 août 1834; MC/RE/VII/20 - MC/RE/VII/24
  - Répertoire. 1826, 1er janvier - 1829, 8 mai, 1er janvier 1826 - 8 mai 1829; MC/RE/VII/20
    Répertoire des notaires Alexandre Curmer (1er janvier 1826-18 décembre 1826), Pierre Michaux (19 décembre 1826-8 mai 1829).
    Informations concernant le classement et la cotation:
    Le niveau inférieur de description, quand il existe, correspond aux mentions d'actes contenues dans le répertoire. Parmi celles-ci, certaines peuvent y être décrites, de manière plus ou moins détaillée. Pour consulter l'acte proprement dit, il convient de rechercher la cote au niveau des articles (registre ou liasse) des minutes du notaire (cote de type 'MC/ET').
    - Inventaire après décès de Agathe-Sophie Thubeuf, épouse Charles-Antoine Chrétien, rue Saint-Lazare, n° 130., 1er février 1827
      Mention dans le répertoire du notaire coté:
      MC/RE/VII/20
      Attention: la cote de répertoire (de type 'MC/RE') ne permet pas de consulter la minute de l'acte. ll convient de rechercher la cote de la minute (de type 'MC/ET') au niveau des articles (registre ou liasse) de minutes du notaire.
      L'accès aux images numérisées des pages du répertoire se fait au niveau de description supérieur (' Répertoire du notaire '), rubrique ' Consulter les archives numérisées associées'.
      Date de création de la notice: 2008
      inventaire après décès; Saint-Lazare (rue); Thubeuf, Agathe-Sophie; Chrétien, Charles-Antoine
    - Inventaire après décès de Jean-Baptiste Trempu., 8 mars 1827
      inventaire après décès; Trempu, Jean-Baptiste
    - Inventaire après décès de Claude Gérard, cour du Commerce., 22 mars 1827
      inventaire après décès; Commerce (cour du); Gérard, Claude
    - Inventaire après décès de Madeleine Bataille., 3 avril 1827
      inventaire après décès; Bataille, Madeleine
    - Inventaire après décès de Louis Verdure., 5 avril 1827
      inventaire après décès; Verdure, Louis
    - Inventaire après décès de Antoine-Benjamin Chevalier., 23 avril 1827
      inventaire après décès; Chevalier, Antoine-Benjamin
    - Inventaire après décès de Achille-Balthazar Chauvier, et de Jeanne-Rosalie Thifène, son épouse., 30 avril 1827
      inventaire après décès; Chauvier, Achille-Balthazar; Thifène, Jeanne-Rosalie
    - Inventaire après décès de Pierre-Raymond Tison, rue de Castiglione, n° 4., 14 mai 1827
      inventaire après décès; Castiglione (rue de); Tison, Pierre-Raymond
    - Inventaire après décès de Pierre-Nicolas Gaubert, rue de Malthe, n° 18., 28 mai 1827
      inventaire après décès; Malte (rue de); Gaubert, Pierre-Nicolas
    - Inventaire après décès de Pierre Alhenc., 30 mai 1827
      inventaire après décès; Alhenc, Pierre
    - Inventaire après décès de Marie-Anne-Victoire Legrand, femme de Jean-Antoine-Guillaume Collière, rue Plumet, n° 9., 27 août 1827
      inventaire après décès; Plumet (rue); Legrand, Marie-Anne-Victoire; Collière, Jean-Antoine-Guillaume
    - Inventaire après décès de Jeanne-Justine Blondeau, femme de Jacques Coster, rue Guénégaud, n° 5., 1er septembre 1827
      inventaire après décès; Guénégaud (rue); Blondeau, Jeanne-Justine; Coster, Jacques
    - Inventaire après décès de Geneviève-Louise-Claudine Lamarche, épouse de Jean-Louis-Thomas Pasquier, rue Neuve Saint-Augustins, n° 45., 5 septembre 1827
      inventaire après décès; Neuve-Saint-Augustin (rue); Lamarche, Geneviève-Louise-Claudine; Pasquier, Jean-Louis-Thomas
    - Inventaire après décès de Henri-Dominique-Nicolas Collette, faubourg du Temple, n° 53., 21 septembre 1827
      inventaire après décès; Temple (faubourg); Collette, Henri-Dominique-Nicolas
    - Inventaire après la séparation de corps et de biens de François Gonod, et de Nicole-Amable-Françoise Lefoy, son épouse, rue de Choiseul, n° 5., 12 octobre 1827
      inventaire; Choiseul (rue de); Conod, François; Lefoy, Nicole-Amable-Françoise
    - Inventaire après décès de Pierre-Prosper Fizelier de Saint-Yves., 15 octobre 1827
      inventaire après décès; Fizelier de Saint-Yves, Pierre-Prosper
    - Inventaire après décès de Jeanne Marquet, épouse de Jean-Baptiste Convert., 30 octobre 1827
      inventaire après décès; Convert, Jean-Baptiste
    - Inventaire après décès de Marie-Catherine-Elisabeth Drugeon, épouse de Claude Merle., 3 novembre 1827
      inventaire après décès; Drugeon, Marie-Catherine-Elisabeth; Merle, Claude
    - Inventaire après décès de Catherine Duttril, veuve de Gabriel Lelibon., 8 novembre 1827
      inventaire après décès; Duttril, Catherine; Lelibon, Gabriel
    - Inventaire après séparation de corps et de biens de Louis Richard, et Marguerite Beguin, rue Aumaire, n° 24., 4 décembre 1827
      inventaire; Aumaire (rue); Richard, Louis; Beguin, Marguerite
    - Inventaire après décès de Marie-Marcelline Cosson, femme divorcé de Jean-Mathieu Renoux., 4 décembre 1827
      inventaire après décès; Cosson, Marie-Marcelline; Renoux, Jean-Mathieu
    - Inventaire après décès de Guillaume-François Lemoine, 12 décembre 1827
      inventaire après décès; Lemoine, Guillaume-François
    - Inventaire après décès de Jean-Baptiste Lenormand., 27 décembre 1827
      inventaire après décès; Lenormand, Jean-Baptiste
    - Inventaire après décès de Marie-Jeanne Mougin, épouse de Mathieu Cassou., 29 décembre 1827
      inventaire après décès; Mougin, Marie-Jeanne; Cassou, Mathieu
    - Inventaire après décès de Françoise-Adélaïde-Hyacinthe Lecouvreur, épouse de François-Julien Lefèvre., 28 janvier 1828
      inventaire après décès; Lecouvreur, Françoise-Adélaïde-Hyacinthe; Lefèvre, François-Julien
    - Inventaire après décès de René-Jacques-François Langlois, 20 février 1828
      inventaire après décès; Langlois, René-Jacques-François
    - Inventaire après décès de Jean-Jacques Vauchez., 7 mars 1828
      inventaire après décès; Vauchez, Jean-Jacques
    - Inventaire après décès de Louis-Joseph Réaume, 24 mars 1828
      inventaire après décès; Réaume, Louis-Joseph
    - Inventaire après décès de Valentin Molle., 3 avril 1828
      inventaire après décès; Molle, Valentin
    - Inventaire après décès de Alexis Charles, rue de la Michodière, n° 7., 14 avril 1828
      inventaire après décès; La-Michodière (rue de); Charles, Alexis
    - Inventaire après décès de Louise-Marguerite-Mathurine Kvellas, épouse Mène., 17 avril 1828
      inventaire après décès; Kvellas, Louise-Marguerite-Mathurine; Mène
    - Inventaire après décès de Marie-Françoise Potin, épouse de Nicolas-Alexis Malot., 9 juin 1828
      inventaire après décès; Potin, Marie-Françoise; Malot, Nicolas-Alexis
    - Inventaire après décès de Pierre-Jean-Joseph Dubruel., 7 juillet 1828
      inventaire après décès; Dubruel, Pierre-Jean-Joseph
    - Inventaire après décès de Renée-Françoise Legendre, veuve de Jean-Gabriel Frey, rue du Helder, n° 15., 16 juillet 1828
      inventaire après décès; Helder (rue du); Legendre, Renée-Françoise; Frey, Jean-Gabriel
    - Inventaire après décès de Antoinette-Françoise-Marie Boutin de Diencourt, veuve de Joseph de Castillon., 16 septembre 1828
      inventaire après décès; Boutin de Diencourt, Antoinette-Françoise-Marie; Castillon, Joseph
    - Inventaire après décès de Claude-François Maulot., 19 septembre 1828
      inventaire après décès; Maulot, Claude-François
    - Inventaire après le décès de Marie-Catherine-Michelle Vabrant, épouse de Charles-Alexandre Cléry, allée des Veuves, n° 17., 10 octobre 1828
      inventaire après décès; Veuves (allée des); Vabrant, Marie-Catherine-Michelle; Cléry, Charles-Alexandre
    - Inventaire après le décès de Louise-Victoire Vranie Grogoire, épouse de Charles-Prosper Michau, rue d'Assas, n° 12., 21 novembre 1828
      inventaire après décès; Assas (rue d'); Vranie Grogoire, Louise-Victoire; Michau, Charles-Prosper
    - Inventaire après décès de Joseph Laliman, à Saint-Thomas, ile Danoise., 1er décembre 1828
      inventaire après décès; Laliman, Joseph
    - Inventaire après décès de Anne Demartiol, épouse de Jean-Baptiste-Pierre Leroy, rue Mouffetard, n° 95., 13 décembre 1828
      inventaire après décès; Mouffetard (rue); Demartiol, Anne; Leroy, Jean-Baptiste-Pierre
    - Inventaire après décès de Charles Paques, rue de la Mortellerie, n° 131., 18 décembre 1828
      inventaire après décès; Mortellerie (rue de la); Paques, Charles
    - Inventaire après décès de Antoine Bernard, rue neuve Saint-Roch, n° 10., 27 décembre 1828
      inventaire après décès; Saint-Roch (rue); Bernard, Antoine
    - Inventaire après décès de François-Thomas Levavasseur, rue Saint-Honoré, n° 36., 29 décembre 1828
      inventaire après décès; Saint-Honoré (rue); Levavasseur, François-Thomas
    - Inventaire après décès de Jacques-Emmanuel Marciliac, faubourg Saint-Antoine, n° 145., 2 janvier 1829
      inventaire après décès; Saint-Martin (faubourg); Marciliac, Jacques-Emmanuel
    - Inventaire après décès de Pierre-Nicolas Colombel, rue du Petit Bourbon Saint-Sulpice, n° 6., 18 février 1829
      10 juillet 1830, liquidation de la communauté entre Pierre-Nicolas Colombel et Anne-Madeleine Aury, sa veuve, RE/XXVII/15.
      inventaire après décès; Petit-Bourbon (rue du); Colombel, Pierre-Nicolas; Aury, Anne-Madeleine
    - Inventaire après décès de Anne-Josèphe Martin, veuve de Joseph Arnaud, rue Copeau, n° 20., 19 février 1829
      inventaire après décès; Copeau (rue); Martin, Anne-Josèphe; Arnaud, Joseph
    - Inventaire après décès de Elisabeth-Françoise Jutot, veuve en première noces de Jacques Dutois, et veuve en seconde noces de Jacques-François Champagne de Villermont, rue Thevenot, n° 8., 16 avril 1829
      inventaire après décès; Thévenot (rue); Jutot, Elisabeth-Françoise; Champagne de Villermont, Jacques-François; Dutois, Jacques
    - Inventaire après décès de Mathieu-Jacques Thumin, boulevard des Italiens, n° 2., 29 avril 1829
      inventaire après décès; Italiens (boulevard des); Thumin, Mathieu-Jacques
  - Répertoire. 1829, 8 mai - 1834, 26 août, 8 mai 1829 - 26 août 1834; MC/RE/VII/21
    Répertoire des notaires Pierre Michaux (8 mai 1829-15 décembre 1831), Antoine Juste Alphonse Thomas (15 décembre 1831-26 août 1834 ).
    - Inventaire après décès de Pierre-Ambroise Fernel, rue Saint-Honoré, n° 44., 22 juin 1829
      MC/RE/VII/21
      inventaire après décès; Saint-Honoré (rue); Fernel, Pierre-Ambroise
    - Inventaire, à la requête du mandataire de Théodore Guérin, rue du Petit Carreau, n° 43, et de Pierre-Léon Guérin, rue Tiquetonne, n° 11., 29 juillet 1829
      inventaire après décès; Petit-Carneau (rue du); Tiquetonne (rue); Guérin, Théodore; Guérin, Pierre-Léon
    - Inventaire après décès de Antoine-François Longchamps, rue des Coquilles, n° 2., 20 août 1829
      inventaire après décès; Coquilles (rue des); Longchamps, Antoine-François
    - Inventaire, à la requête de Pierre-Joseph-Auguste Mulot, rue du Paradis, faubourg Poissonnière, n° 23, 4 septembre 1829
      inventaire après décès; Poissonnière (faubourg); Mulot, Pierre-Joseph-Auguste
    - Inventaire après décès de Anne Tulloch, épouse de Pierre-Victor de Tocqueville, rue du Hasard, n° 15., 23 septembre 1829
      15 mai 1826, consitution viagère, RE/XXV/8.
      inventaire après décès; Hasard (rue du); Tulloch, Anne; Tocqueville, Pierre Victor de
    - Inventaire après décès de Louise-Claire Sardallion, épouse de François-Marie d'Arnault, rue des Blancs Manteaux, n° 13., 26 septembre 1829
      inventaire après décès; Blancs-Manteaux (rue des); Sardallion, Louise-Claire; Arnault, François-Marie d'
    - Inventaire après décès de Alphonse-André-Jean-Baptiste Vulpian, rue des Bons Enfants, n° 23., 19 octobre 1829
      inventaire après décès; Bons-Enfants (rue des); Vulpian, Alphonse-André-Jean-Baptiste
    - Inventaire après décès de Gilbert Sallas, cour des Fontaines, n° 4., 30 octobre 1829
      inventaire après décès; Fontaines (cour des); Sallas, Gilbert
    - Inventaire après décès de Jean-Baptiste Sthuvenin, rue Neuve Saint-Augustin, n° 33., 14 novembre 1829
      inventaire après décès; Neuve-Saint-Augustin (rue); Sthuvenin, Jean-Baptiste
    - Inventaire après décès de Guillaume Couilh Ducluzeaux, à Périgueux., 30 décembre 1829
      inventaire après décès; Périgueux (Dordogne); Couilh Ducluzeaux, Guillaume
    - Inventaire après décès de Louis-Alexandre-Joseph Villard, marchand de vin traiteur, rue Montholon, n° 13., 18 janvier 1830
      inventaire après décès; Montholon (rue de); Villard, Louis-Alexandre-Joseph; commerçant
    - Inventaire après décès de François-Alphonse Fessler, rue de Chaillot, n° 97., 28 janvier 1830
      inventaire après décès; Chaillot (rue de); Felsser, François-Alphonse
    - Inventaire après décès de Françoise-Firmine Matheret, épouse de Georges-Sylvain Vandal, rue des Enfants Rouges, n° 7., 1er février 1830
      inventaire après décès; Enfants-Rouges (rue des); Matheret, Françoise-Firmine; Vandal, Georges-Sylvain
    - Inventaire après décès de Charles-Simon Dobigny, rue de Sèvres, n° 19., 2 février 1830
      inventaire après décès; Sèvres (rue de); Dobigny, Charles-Simon
    - Inventaire après décès de Jeanne-Françoise-Pélagie Paffe, rue Saint-Martin, n° 201, veuve de Joseph-Adrien Joris., 6 février 1830
      inventaire après décès; Saint-Martin (rue); Paffe, Jeanne-Françoise-Pélagie
    - Inventaire après décès de Angélique-Ursule-Constance Delaage, divorcée en 1ères noces de Antoine-Charles-Vincent de Carvoisin, et veuve en 2èmes noces de Eugène-Rosalie Mailly, rue du Grand Chantier, n° 2., 15 février 1830
      inventaire après décès; Grand-Chantier (rue du); Lamy, François-Guillaume
    - Inventaire après décès de François-Guillaume Lamy, rue de la Michodière, n° 12., 15 février 1830
      inventaire après décès; La-Michodière (rue de); Lamy, François-Guillaume
    - Inventaire après décès de Pierre-Claude Legrand, rue de Grenelle Saint-Germain, n° 136., 17 février 1830
      inventaire après décès; Grenelle (rue de); Legrand, Pierre-Claude
    - Inventaire après décès de Marguerite Armand, veuve de Louis-Marie-Jacques Guilloteau, rue des Gravilliers, n° 34, 2 avril 1830
      inventaire après décès; Gravilliers (rue des); Armand, Marguerite; Guilloteau, Louis-Marie-Jacques
    - Inventaire après décès de Pauline Heinlein, rue du Colysée, n° 9., 5 avril 1830
      inventaire après décès; Colisée (rue du); Heinlein, Pauline
    - Inventaire après décès de Jean-Julien Bigot, rue Guénégaud, n° 11., 7 avril 1830
      inventaire après décès; Guénégaud (rue); Bigot, Jean-Julien
    - Inventaire après décès de Augustine-Marguerite Mignot, épouse de Pierre-Michel Terré, rue Neuve Saint-Augustin, n° 28., 13 avril 1830
      inventaire après décès; Neuve-Saint-Augustin (rue); Mignot, Augustine-Marguerite; Terré, Pierre-Michel
    - Inventaire après décès de Anne-Louise Bernhard, épouse de Alexandre Chevassut, rue des Saints-Pères, n° 20., 29 avril 1830
      inventaire après décès; Saints-Pères (rue des); Bernhard, Anne-Louise (....-1830); Chevassut, Alexandre (1766-1834); journaliste
    - Inventaire après décès de Noël Patin, veuve de Jean Sirjean, rue de Gaillon, n° 18., 3 mai 1830
      inventaire après décès; Gaillon (rue); Patin, Noël; Sirjean, Jean
    - Inventaire après décès de Antoine-Joseph Collin, rue de la Clef, n° 21., 8 juin 1830
      inventaire après décès; Clef (rue de la); Collin, Antoine-Joseph
    - Inventaire après décès de Claude Halez, rue d'Assas, n° 12., 14 juin 1830
      inventaire après décès; Assas (rue d'); Halez, Claude
    - Inventaire après décès de Jacques-Vincent Ehinguer, rue Croix des Petits Champs, n° 22., 18 juin 1830
      inventaire après décès; Croix-des-Petits-Champs (rue); Ehinguer, Jacques-Vincent
    - Inventaire après décès de Jean-Baptiste-Severin Lechard, rue des Marais Saint-Martin, n° 29 bis., 24 juin 1830
      inventaire après décès; Marais (rue des); Lechard, Jean-Baptiste-Severin
    - Inventaire après décès de Pierre-François Chabas, rue de Richelieu, n° 56., 1er juillet 1830
      inventaire après décès; Richelieu (rue de); Chabas, Pierre-François
    - Inventaire après décès de Michel Sackmann, rue du Faubourg Saint-Denis, n° 136., 6 juillet 1830
      inventaire après décès; Faubourg-Saint-Denis (rue du); Sackmann, Michel
    - Inventaire après décès de Claude-François Boucher, rue Neuve Saint-Augustin, n° 10., 21 juillet 1830
      inventaire après décès; Neuve-Saint-Augustin (rue); Boucher, Claude-François
    - Inventaire après décès d'Horatius-Cocles-Félix-Eugène Duval Destains, place des Petits Pères, n° 9., 24 août 1830
      inventaire après décès; Petits-Pères (rue des); Duval Destains, Horatius-Cocles-Félix-Eugène
    - Inventaire après décès Louis Gravelles, rue de grenelle, n° 22., 1er septembre 1830
      inventaire après décès; Grenelle (rue de); Gravelles, Louis
    - Inventaire après décès de Jacques-Barthélémy Salguel, rue Traversière Saint-Honoré, n° 25., 4 septembre 1830
      inventaire après décès; Traversière-Saint-Honoré (rue); Salguel, Jacques-Barthélémy
    - Inventaire après décès de Etienne Gabillot, rue Saint-Martin, n° 271., 14 septembre 1830
      inventaire après décès; Saint-Martin (rue); Gabillot, Etienne
    - Inventaire après décès de Anne Allié, épouse de Jean-Claude Boulot, quai des Augustins, n° 55, faubourg Saint-Germain., 6 novembre 1830
    - Inventaire après décès de Cosme-Damien-Laurent Garcias, à la caserne de Montaigu., 8 novembre 1830
      inventaire après décès; Garcias, Cosme-Damien-Laurent
    - Inventaire après décès de Louis Robinne, rue du Colombier, n° 5., 11 novembre 1830
      inventaire après décès; Colombier (rue du); Robinne, Louis
    - Inventaire après décès de Jean-Jacques Wolgemult, à Sèvres, le 12 septembre 1830., 10 décembre 1830
      inventaire après décès; Sèvres (Hauts-de-Seine); Wolgemult, Jean-Jacques
    - Inventaire après décès de Philibert-Thomas de Chassy, rue du Faubourg Saint-Denis, n° 86., 14 décembre 1830
      inventaire après décès; Faubourg-Saint-Denis (rue du); Chassy (de), Philibert-Thomas
    - Inventaire après décès de Adèle-Caroline Danzel, épouse de Jean-Baptiste-Joseph-Victor Maurel, rue Sainte-Anne, n° 50., 17 décembre 1830
      inventaire après décès; Sainte-Anne (rue); Danzel, Adèle-Caroline; Maurel, Jean-Baptiste-Joseph-Victor
    - Inventaire après décès de Pierre-François Genon, rue de Sèvres, n° 83., 6 janvier 1831
      inventaire après décès; Sèvres (rue de); Genon, Pierre-François
    - Inventaire après décès de Louis-Urbain Mayaud, boulevard des Italiens, n° 9., 19 janvier 1831
      inventaire après décès; Italiens (boulevard des); Mayaud, Louis-Urbain
    - Inventaire après décès de Charles-Laurent Regnier du Timat, rue des Moineaux, n° 5., 11 février 1831
      inventaire après décès; Moineaux (rue des); Regnier du Timat, Charles-Laurent
    - Inventaire près décès de Anne-Charlotte-Julie Michau, veuve de Claude Halex, rue d'Assas, n° 12., 28 février 1831
      inventaire après décès; Assas (rue d'); Michau, Anne-Charlotte-Julie; Halex, Claude
    - Inventaire près décès de Antoine Cordez, rue Jacob, n° 22, le 21 janvier 1831., 28 mars 1831
      inventaire après décès; Jacob (rue); Cordez, Antoine
    - Inventaire près décès de René-Louis Holstein, rue Beautreillis, n° 1., 2 avril 1831
      inventaire après décès; Beautreillis (rue); Holstein, René-Louis
    - Inventaire après décès de Cécile-Marguerite Vigné, épouse de Constant Lefebure, rue Neuve Saint-Eustache, n° 13., 18 avril 1831
      inventaire après décès; Neuve-Saint-Eustache (rue); Vigné, Cécile-Marguerite; Lefebure, Constant
    - Inventaire après décès de Scholastique-Charlotte-Victoire Porquer, rue du Pot de fer Saint-Marcel, n° 7., 25 mai 1831
      inventaire après décès; Pot-de-Fer (rue du); Porquer, Scholastique-Charlotte-Victoire
    - Inventaire après décès de Réné-Claude Godart, rue du Faubourg Montmartre, n° 58., 22 juin 1831
      inventaire après décès; Faubourg-Montmartre (rue du); Godart, René-Claude
    - Inventaire après décès de Rose-Henriette-Camille Pemerle, épouse de Jean-Baptiste-François-Gabriel Dalesme, rue Neuve des Mathurin, n° 48., 25 juin 1831
      inventaire après décès; Neuve-des-Mathurins (rue); Pemerle, Rose-Henriette-Camille; Dalesme, Jean-Baptiste-François-Gabriel
    - Inventaire après décès de Marie-Catherine Lespier, épouse de Antoine-Jérôme Damont, rue Saint-Germain L'Auxerrois., 9 juillet 1831
      inventaire après décès; Saint-Germain-l'Auxerrois (rue); Lespier, Marie-Catherine; Damont, Antoine-Jérôme
    - Inventaire après décès de Angélique-Ambroisine Petit, épouse de Nicolas-Félix Gueudet, rue du Bac, n° 148., 4 août 1831
      inventaire après décès; Bac (rue du); Petit, Angélique-Ambroisine; Gueudet, Nicolas-Félix
    - Inventaire après décès de Marie Thobveille,épouse Jean-Louis Geffard, au Palais Royal, n° 47., 5 août 1831
      inventaire après décès; Palais Royal; Thobveille, Marie; Geffard, Jean-Louis
    - Inventaire après décès de Louis-Marie-Céleste duc d'Aumont, rue de Chantereine, n° 24., 6 août 1831
      inventaire après décès; Chantereine (rue); Aumont, Louis-Marie-Céleste d'
    - Inventaire après décès de Jacques-François Gomord, rue de Gaillon, n° 11., 8 août 1831
      inventaire après décès; Gaillon (rue); Gomord, Jacques-François